臺灣高雄地方法院刑事判決　　　　　　　　　　　　　九十年度易字第四六三四號
　公　訴　人　臺灣高雄地方法院檢察署檢察官
　被　　　告　甲○○
右列被告因竊盜案件，經檢察官提起公訴（九十年度偵字第二一○三二號），暨併案
審理（九十年度偵字第二二三八九號），本院判決如左：
    主  文
甲○○共同連續攜帶兇器竊盜，處有期徒刑拾月。
鑰匙貳支、Ｔ型扳手壹支、手套壹雙，均沒收。
    事  實
一、甲○○曾於民國八十二年間因違反戡亂時期肅清煙毒條例案件，經本院判處有期
    徒刑三年二月，於八十四年八月三日假釋出獄，上開假釋又因八十五年間所犯煙
    毒案件，經臺灣高等法院高雄分院判處有期徒刑三年四月，而經撤銷，復於八十
    五年間因違反肅清煙毒條例及非法吸用化學合成麻醉藥品案件，經本院分別判處
    有期徒刑三年八月及三月，並定其應執行刑三年十月，上開撤銷假釋所餘殘刑一
    年二月三日與後二案件之刑期接續執行，指揮書執畢日期為九十四年一月十四日
    ，而於八十九年八月一日假釋出獄，於假釋期間，猶不知悔改，基於意圖為自己
    不法之所有之概括犯意，連續於：
（一）九十年十月三十日中午十二時許，在高雄市苓雅區○○○路一三九號前，以其
      所有之機車鑰匙一支，竊取周黛青所有，由丁○○所使用車牌號碼ＷＥＹ─一
      八二號輕型機車一部，得手後留供己用。嗣於同年十一月六日晚間八時許，騎
      乘該車途經高雄市新興區○○○路一四四號前為警查獲，並扣得其所有供竊盜
      所用及供竊盜預備之鑰匙二支。
（二）同年十一月二十五日晚上九時二十五分許，與戊○○（業經另案判決確定）二
      人，基於竊盜之犯意聯絡，在高雄市苓雅區○○○路四維國小後門處，由甲○○攜帶其所有，客觀上對人身體具行兇危險性之Ｔ型扳手一支，並戴手套下手
      行竊，戊○○則在旁把風，共同損壞丙○○所有，車牌號碼ＺＩ－五七四○號
      自用小客車門鎖，足以生損害於丙○○，而進入車內，竊取歌樂牌十二片ＣＤ
      裝之汽車音響一台及ＣＤ唱片十三片，得手後欲逃離現場時，甲○○為警當場
      查獲，並扣得前開Ｔ型扳手一支及手套一雙，戊○○則趁隙逃逸。
二、案經高雄市政府警察局移送臺灣高雄地方法院偵查起訴及丙○○訴由高雄市政府
    警察局移送臺灣高雄地方法院檢察署檢察官併案審理。
    理  由
一、右揭事實一之（一）部分，業據被告甲○○在警訊及本院審理中均坦承不諱，核
    與被害人丁○○指述之情節相符，並有贓物認領保管收據、車輛竊盜、車牌失竊
    資料個別查詢報表─查詢車輛認可資料、高雄市政府警察局苓雅分局車輛協尋證
    明單各一紙、機車照片二張、查扣機車鑰匙照片一張附卷及鑰匙二支扣案可證，
    此部分被告之自白與事實相符，犯行洵堪認定。另訊據被告固不否認有為前開事
    實一之（二）部分之毀損及竊盜犯行，惟否認與戊○○為共犯，辯稱：當日係伊
    打電話請戊○○載伊到該處找朋友，行竊係伊一人所為，警訊時供稱戊○○把風
    係警察叫伊說的，不知戊○○為何亦於警訊時承認有幫伊把風云云。
二、惟查，前開事實一之（二）部分，業經被告於警訊時自承：伊竊取該自小客車內
    物品時由伊朋友戊○○負責把風，戊○○發現警察在追逐伊時已騎乘機車逃逸等
    語；及於偵訊時自承：是戊○○與伊商量，由伊及戊○○出錢買扳手回來磨利，
    戊○○磨好Ｔ型扳手後交給伊，叫伊去偷車，並載伊到四維國小附近，由伊下車
    去試著打開車子，戊○○則在四處把風等語，核與證人即共同被告戊○○於警、
    偵訊中供稱：於九十年十一月二十五日二十一時二十五分許，與甲○○共同騎成
    一輛失竊輕型機車至四維國小後門旁，由甲○○負責偷車，伊騎機車在附近負責
    巡邏、把風，甲○○雙手戴手套，用Ｔ型扳手撬開自小客車駕駛座車門鎖後，進
    入車內竊得歌樂牌十二片ＣＤ裝之汽車音響及十三片ＣＤ唱片，甲○○得手後，
    看見巡邏車而慌張逃逸，伊乃騎乘前開機車逃逸等語相符，並經告訴人丙○○於
    警訊及本院審理中指述綦詳，復有Ｔ型扳手一支、手套一雙扣案可證。至於戊○○另於本院九十一年度易字第二二七號刑事案件審理中先改稱：「當天晚上約八
    、九點是甲○○找我聊天，他叫我載他去四維國小附近找他的朋友，我載他到四
    維國小後門，我就四處逛，是在約一個鐘頭以後，甲○○又打電話叫我去林森路
    的新生診所載他，我到那裡的時候就被警察抓了」云云，旋又改稱：「甲○○說
    我在把風，我不知道，是甲○○叫我在前面等他，我看到警察來我就自己先騎走
    」云云（該案九十一年一月二十九日審判筆錄參照）；及於本院審理中證稱：「
    我當時有在場，但我不知道他要偷汽車音響，我看到巡邏車來，因為騎贓車，所
    以逃離現場。並沒有幫被告把風」、「因為被告叫我騎車從他家載他到此處。他
    沒有告訴我為何要來這邊。」云云，前後相互矛盾，顯係臨訟杜撰之卸責之詞，
    不足採為有利被告之認定。是被告於本院審理時始改稱戊○○未參與共同竊盜云
    云，應係事後迴護友人之詞，不足採信。綜上所述，被告此部分犯行，亦堪認定
    。
三、核被告甲○○所為前開事實一之（一）之竊盜行為，係犯刑法第三百二十條第一
    項竊盜罪；另於前開事實一之（二）攜帶Ｔ型扳手一支損壞車門鎖而竊盜之行為
    ，該Ｔ型扳手在客觀上對人身體具行兇之危險性，核屬凶器，被告攜帶兇器行竊
    ，此部分所為係犯刑法第三百二十一條第一項第三款之攜帶凶器竊盜罪及同法第
    三百五十四條毀損罪。被告與戊○○間，就前開事實一之（二）犯行部分，有犯
    意聯絡及行為分擔，為共同正犯。又被告先後所為竊盜及加重竊盜犯行，時間緊
    接，所犯為同一罪名之罪，應係出於概括犯意所為，應依刑法第五十六條連續犯
    規定論以一個加重竊盜罪，並加重其刑（大法官會議釋字第一五二號解釋、最高
    法院六十七年六月二十日第六次暨第七次刑事庭庭推總會決議（一）參照）。被
    告損壞車門鎖係為達竊取車內財物之目的，所犯毀損罪及加重竊盜罪間，有方法
    目的之牽連關係，應依刑法第五十五條規定，應論以較重之加重竊盜罪。公訴人
    雖僅就事實欄一之（一）之犯罪事實起訴，然檢察官就犯罪事實一部起訴者，其
    效力及於全部，刑事訴訟法第二百六十七條定有明文，前開起訴部分既與併案之
    事實欄一之（二）部分，有前開連續犯之裁判上一罪之關係，業如前述，本院自
    得一併審酌，併此敘明。爰審酌被告素行不佳，有臺灣高等法院被告全國前案紀
    錄表及臺灣高雄地方法院檢察署刑案資料查註紀錄表各一份在卷可參，竟為圖個
    人私利，而以攜帶兇器之手段實施犯罪，且於為警查獲後仍繼續犯罪，顯無悔意
    ，惟犯罪後坦承部分犯行，贓物亦已全由被害人領回而未繼續擴大損失等，及其
    他一切情狀，量處如主文所示之刑。扣案之鑰匙二支，分別為被告所有，供竊盜
    所用及供竊盜預備之物，及扣案之Ｔ型扳手一支、手套一雙，為被告與戊○○共
    同出資購買，供竊盜所用之物，均據被告供承在卷，爰依刑法第三十八條第一項
    第二款之規定一併予以宣告沒收。
四、檢察官併案意旨另以：被告於九十年十一月十六日上午八時三十分許，在高雄市
    苓雅區○○街二十一號前，以其自備機車鑰匙，竊取侯靜珊所有，由乙○○所使
    用之車牌號碼ＹＴＮ－六九七號輕型機車一輛，得手後做為代步工具，因認與前
    揭論罪科刑之加重竊盜罪有連續犯之裁判上一罪關係，而移送併辦（九十年度偵
    字第二二三八九號）。訊據被告於偵、審中均堅決否認有何此部分之犯行，辯稱
    ：伊會同警察查獲戊○○，因戊○○不承認有偷竊機車，所以伊就承認偷竊機車
    ，但僅係一時氣話，實際上並非伊所為等語。經查，上開機車係戊○○一人所竊
    取等情，業據戊○○於本院九十一年度易字第二二七號案件偵、審中供承不諱，
    有該案九十年十一月二十六日偵訊筆錄、九十一年一月二十九日審判筆錄及判決
    書一份附卷可憑，核與其於本院審理中證述之情節相符，應堪採信。此外，復查
    無其他積極證據足資證明被告確有此部分竊盜犯行，自與前揭有罪部分無裁判上
    一罪之連續犯關係，本院無從併予審理，應退回檢察官另為妥適之處理，附此敘
    明。
據上論斷，應依刑事訴訟法第二百九十九條第一項前段，刑法第二十八條、第五十六
條、第三百二十一條第一項第三款、第三百五十四條、第五十五條、第三十八條第一
項第二款，罰金罰鍰提高標準條例第一條前段，判決如主文。
本案經檢察官陳正芬到庭執行職務。
中      華      民      國    九十一    年      四      月    二十五    日
                              臺灣高雄地方法院刑事第六庭
                                  法  官  邱  明  弘
右正本證明與原本無異。
如不服本判決，應於判決送達後十日內，向本院提出上訴狀。
                                  書記官  顏  平  國
中    華    民    國      九十一      年      四      月      二十五    日
附錄法條：
刑法第三百二十一條
 (加重竊盜罪)
犯竊盜罪而有左列情形之一者，處六月以上五年以下有期徒刑：
一  於夜間侵入住宅或有人居住之建築物、船艦，或隱匿其內而犯之者。
二  毀越門扇、牆垣或其他安全設備而犯之者。
三  攜帶兇器而犯之者。
四  結夥三人以上而犯之者。
五  乘火災、水災或其他災害之際而犯之者。
六  在車站或埠頭而犯之者。
前項之未遂罰之。
刑法第三百五十四條
 (毀損器物罪)
毀棄、損壞前二條以外之他人之物或令致不堪用，足以生損害於公眾或他
人者，處二年以下有期徒刑、拘役或五百元以下罰金。
